臺灣新北地方法院刑事判決
                                 110年度審交易字第1018號
公  訴  人  臺灣新北地方檢察署檢察官
被      告  林文忠

                    住新北市○○區○○○路000 巷00弄0 號0 樓
                    指定送達：新北市○○區○○路0 段0 巷00號2 樓（由其子林佳龍代收）
上列被告因過失傷害案件，經檢察官提起公訴（110 年度偵字第
29688 號），本院判決如下：
    主  文
林文忠汽車駕駛人無駕駛執照駕車犯過失傷害罪，處拘役貳拾日
，如易科罰金，以新臺幣壹仟元折算壹日。
    事實及理由
壹、查被告林文忠所犯係死刑、無期徒刑、最輕本刑為3 年以上
    有期徒刑以外之罪，其於準備程序就被訴事實為有罪之陳述
    ，經告知簡式審判程序之旨，並聽取其與檢察官之意見後，
    本院認無不得或不宜改依簡式審判程序進行之處，爰依刑事
    訴訟法第273 條之1 第1 項、第284 條之1 之規定，裁定進
    行簡式審判程序。
貳、本案犯罪事實及證據，除下列事項應予補充外，餘均引用附
    件即檢察官起訴書之記載：
一、犯罪事實欄一之末，應補充「嗣經警據報前往現場處理時，
    林文忠留待現場，向到場處理警員坦承為肇事者，並接受其
    後裁判」。
二、補充「道路交通事故肇事人自首情形記錄表、公路監理電子
    閘門以證號查詢機車駕駛人之查詢結果各1 份（參110 年度
    偵字第29688 號卷第17頁背面、第26頁）」、「被告林文忠
    於111 年1 月11日本院準備程序及審理時之自白（參本院卷
    附當日各該筆錄）」為證據。
叁、論罪科刑：
一、按汽車指在道路上不依軌道或電力架線而以原動機行駛之車
    輛（包括機車），此觀道路交通安全規則第2 條第1 項第1
    款之規定自明。查被告未曾考領普通重型機車駕駛執照，此
    有道路交通事故調查報告表（二）、公路監理電子閘門以證
    號查詢機車駕駛人之查詢結果各1 份在卷可稽，其於案發時
    地無照駕駛普通重型機車上路，且因過失致告訴人陳冠宇受
    有傷勢之情，事證昭然而堪認定。核被告所為，係犯刑法第
    284 條前段之汽車駕駛人無駕駛執照駕車過失致人受傷罪，
    並應依道路交通管理處罰條例第86條第1 項之規定，加重其
    刑。又被告於肇事後，在犯罪未被有偵查權限之機關或公務
    員發覺前，主動向據報前往現場處理之警員表明係肇事者，
    而願接受裁判等情，此觀卷附道路交通事故肇事人自首情形
    記錄表1 份可明，其合於自首要件，得依刑法第62條前段規
    定減輕其刑，且與上開加重其刑之事由，依法先加後減之。
二、審酌被告案發時未考領合格之駕駛執照，本不得在公用道路
    上駕駛車輛，且一旦違規駕車上路，更應提高警覺並遵循道
    路交通安全規則，以維護自身及其他用路人之生命、身體或
    財產安全，卻未依規定左轉彎，因而造成本件交通事故，並
    致告訴人受有附件犯罪事實欄一所示之表淺傷害，實有不該
    ，惟本件交通事故之發生未可全數歸責於被告，肇事之一方
    即告訴人亦有未注意車前狀況之與有過失（參新北市政府車
    輛行車事故鑑定會新北車鑑字第0000000號鑑定意見書鑑定
    意見），兼衡被告之素行、教育程度、職業、家庭經濟與生
    活狀況，以及犯後終能坦承犯行，態度勉可，然迄今未能與
    告訴人達成和解或成立調解，亦未取得告訴人之諒解等一切
    情狀，量處如主文所示之刑，並諭知易科罰金之折算標準，
    以資處罰。
肆、本判決係依刑事訴訟法第310 條之2 及第454 條所製作之簡
    化判決，依法僅需記載犯罪事實、證據名稱及應適用之法條
    ，並得以簡略方式為之，如認定之犯罪事實、證據及應適用
    之法條，與檢察官起訴書之記載相同者，得引用之，附此敘
    明。
據上論斷，應依刑事訴訟法第273 條之1 第1 項、第299 條第1
項前段、第310 條之2 、第454 條（本件依刑事判決精簡原則，
僅記載程序法條文），判決如主文。
本案經檢察官黃育仁偵查起訴，由檢察官陳炎辰到庭執行公訴。
中　　華　　民　　國    111   年 　  1  　月 　 25  　日
                刑事第二十四庭  法  官　李俊彥   
以上正本證明與原本無異。
如不服本判決，應於判決送達後20日內敘明上訴理由，向本院提
出上訴狀（應附繕本），上訴於臺灣高等法院。其未敘述上訴理
由者，應於上訴期間屆滿後20日內向本院補提理由書「切勿逕送
上級法院」。
                                書記官  林慈恩
中　　華　　民　　國　  111 　年　   1    月    25    日
附錄本判決論罪之法律條文：
中華民國刑法第284 條
因過失傷害人者，處1 年以下有期徒刑、拘役或10萬元以下罰金
；致重傷者，處3 年以下有期徒刑、拘役或30萬元以下罰金。

道路交通管理處罰條例第86條
汽車駕駛人，無駕駛執照駕車、酒醉駕車、吸食毒品或迷幻藥駕
車、行駛人行道或行經行人穿越道不依規定讓行人優先通行，因
而致人受傷或死亡，依法應負刑事責任者，加重其刑至二分之一
。
汽車駕駛人，在快車道依規定駕車行駛，因行人或慢車不依規定
，擅自進入快車道，而致人受傷或死亡，依法應負刑事責任者，
減輕其刑。
--------------------------------------------------------
附件：
臺灣新北地方檢察署檢察官起訴書
                                    110年度偵字第29688號
　　被　　　告　林文忠　男　51歲（民國00年0月00日生）
　　　　　　　　　　　　住新北市○○區○○○路000巷00弄0                        號2樓
　　　　　　　　　　　　國民身分證統一編號：Z000000000號
上列被告因過失傷害案件，業經偵查終結，認應提起公訴，茲將
犯罪事實及證據並所犯法條分敘如下：
　　　　犯罪事實
一、林文忠於民國110年1月16日11時30分許，無照騎乘車牌號碼
    000-000號普通重型機車，沿新北市蘆洲區中正路往中正二
    路方向行駛，行經新北市蘆洲區中正路與中正二路口，左轉
    中正二路時，本應注意汽車行駛時，轉彎車應禮讓直行車先
    行，以避免發生碰撞之危險，而依當時情形，無不能注意之
    情事，竟疏於注意貿然左轉，而與對向沿新北市○○區○○○路0
    00巷○○○路○○○○○○○○○○○○○○○號碼000-0000號普通重型機車發
    生碰撞，致陳冠宇受有左側膝部挫擦傷、左腳踝挫擦傷等傷
    害。
二、案經陳冠宇訴由新北市政府警察局蘆洲分局報告偵辦。
　　　　證據並所犯法條
一、證據清單及待證事實：
編號 證　據　名  稱　　 待　證　事　實　　 1 被告林文忠於警詢時之供述 被告於上開時、地，無照騎乘機車，左轉彎時與對向直行之告訴人騎乘機車發生碰撞之事實。 2 告訴人陳冠宇於警詢及偵查時之指訴 上開犯罪事實全部。 3 新北市政府警察局蘆洲分局道路交通事故現場圖、道路交通事故調查報告表(一)(二)、新北巿政府警察局舉發違反道路交通管理事件通知單各1份、監視錄影畫面光碟1片、監視錄影畫面翻拍照片2張、現場及車損照片10張 本件車禍事故發生之經過。   4 新北市政府車輛行車事故鑑定會新北車鑑字第0000000號鑑定意見書1份 被告無照駕駛普通重型機車，行經路口，轉彎車未讓直行車先行，為肇事主因；告訴人駕駛普通重型機車，未注意車前狀況，為肇事次因之事實。 5 新北巿立聯合醫院乙種診斷證明書1份 告訴人受有上開傷害之事實。 
二、核被告所為，係犯刑法第284條前段之過失傷害罪嫌。被告
    無照駕車致告訴人受傷，請依道路交通管理處罰條例第86條
    第1項規定加重其刑。
三、依刑事訴訟法第251條第1項提起公訴。
　　此　致
臺灣新北地方法院
中　　華　　民　　國　 110　　年　　9 　　月　　28　日
　　　　　　　　　　　　　    檢  察  官  黃育仁